# 是否属于合并范围 - 投资合伙企业

提问人：sdeech87 时间：2022-09-08 20:20:37
求助求助 陈 版。版。 对 合并范合并范 围 的概念有点模糊，，希望可以指点一下。
背景情况如下：：
资产 管理公司 A 作为GP及基金管理人, 投资各合合伙伙企企 业 。
根据合伙企业协议：
1> 所有投资决策均由A公司决定。LP仅出资。
2> A公司向合伙企业收取1%每年的管理费，同时根据最终收益收取20%的附带权益收入。
3> 各合伙企业LP很分散。
根据上述情况，A公司界定：当A公司持股合伙企业达到30%股权时，即实施了控制。需要合并报表。
1> 根据根据 该 情况情况，，下下 图A 公司是否 对B 合合伙伙企企 业实 施了控制？？
个人理解：
A合伙企业直接持股B合伙企业27.5%的股权，通过C合伙企业间接持股3%的股权。直接+间接持股份额达到了 30.5%。
因为A是B和C合伙企业的GP，同时总份额达到了30.5%。所以所以 B 合合伙伙企企 业 在在 A资产 管理公司的合并范 围 内。内。
2>假设上述1>中的情况达到了控制，那么 A 公司的合并 报 表表 应该 包含包含 D 合合伙伙企企 业 ，，尽管持股直接持股比例仅9.15%（[27.5%+3%]*30%）。。
（A控制B，B控制C）
多谢解答！

回答人：chenyiwei
主帖中的理解（A可以合并B、C）是有一定可能性的，但主要是基于其自身直接持有被投资合伙企业份额比例较大，相应地通过所持有的份额所享有回报的量级和可变性都较大；同时作为GP又能主导被投资合伙企业的投资决策，此时其角色是主要责任人而不是代理人。但在实务中，GP直接持有较大份额的情况很少见，最常见的GP仍然是代理人角色。因此该案例可能并不具备普遍性意义。